【裁判字號】    92,交聲,1272
【裁判日期】    920811
【裁判案由】    交管條例聲異
【裁判全文】
臺灣板橋地方法院交通事件裁定                  九十二年度交聲字第一二七二號
    原處分機關  交通部公路總局臺北區監理所
    異  議  人
    即受處分人  泰洋運輸有限公司
    代  表  人  林新坤
右列異議人因違反道路交通管理處罰條例案件，對於交通部公路總局臺北區監理所於
民國九十二年七月七日以北監營字第裁四０－Ｚ00000000號違反道路交通管
理事件裁決書所為之處分，聲明異議，本院裁定如左：
        主  文
異議駁回。
        理  由
一、異議意旨略以：異議人所屬之車號ＫＴ－六五六號營業貨櫃曳引車，於民國九十
    二年五月八日遭警攔檢，當時該車一切皆合乎危險物品通行之規定，然而執勤警
    員竟認上開車輛之車頭及車尾紅旗污損無法辨識，而舉發異議人違反道路交通管
    理處罰條例第二十九條第三款規定，惟此乃雙方認知之落差，因該車天天行駛，
    稍有污損乃屬正常情形，尚非不能辨識，再者上開處罰規定亦無處罰污損情形，
    且紅旗之用途係在車輛靜態停駛卸料時，測試風向飄動，讓行人及司機、卸料員
    能辨識風向，不致於站在風尾被危險物品（液體）噴到，為此聲明異議云云。
二、按汽車裝載危險物品，未依規定懸掛或黏貼危險物品標誌及標示牌者，處汽車所
    有人新臺幣三千元以上九千元以下罰鍰，並責令改正或禁止通行；違反前述規定
    者，並記汽車違規紀錄一次，道路交通管理處罰條例第二十九條第一項第三款、
    第二項分別定有明文。次按車輛裝載危險物品時，其車頭及車尾應懸掛布質三角
    紅旗之危險標識，每邊不得少於三十公分，道路交通安全規則第八十四條第一項
    第二款亦設有明文。
三、經查：本件異議人泰洋運輸有限公司所屬車號ＫＴ－六五六號營業貨櫃曳引車，
    於九十二年五月八日上午十時二十分許，裝載危險物品鹽酸，行經國道一號高速
    公路南向四十二公里處，因車頭及車尾懸掛之三角紅旗危險標示污損無法辨識，
    經內政部警政署國道公路警察局第一警察隊巡邏警員攔停並開立舉發違反道路交
    通管理事件通知單當場舉發，異議人逾期未自動繳納罰鍰並於九十二年五月二十
    三日提出申訴，原處分機關仍於九十二年七月七日以北監營字第裁四０－Ｚ00
    000000號違反道路交通管理事件裁決書，依道路交通管理處罰條例第二十
    九條第一項第三款規定處異議人罰鍰新臺幣四千五百元，並記汽車違規紀錄一次
    ，異議人於收受該裁決書後於同年月二十五日提起異議等情，有上開裁決書、掛
    號郵件收件回執、舉發違反道路交通管理事件通知單、申訴書、內政部警政署國
    道公路警察局第一警察隊九十二年七月三日公警國一交訴字第０九二０００二一
    九０號函等件影本附卷可稽。異議人聲明意旨辯稱該車車頭及車尾之三角紅旗僅
    稍有污損，未達無法辨識狀態云云。惟觀諸卷附違規車輛採證照片所示，異議人
    所屬車號ＫＴ－六五六號營業貨櫃曳引車車前及車尾之三角紅旗均已污損為黑色
    （此可對照該照片中車尾中間橫桿兩側之紅漆即可明顯分辨），按「布質三角紅
    旗」係道路交通安全規則規定之危險警示標識，使一般用路人能易於發現警覺，
    若該三角紅旗已污損成黑色時，即失去危險警示之作用，形同未懸掛危險標識之
    狀況，將危害交通安全，自應依道路交通管理處罰條例第二十九條第一項第三款
    及第二項規定處罰。從而，原處分機關援引上開法條處異議人罰鍰新臺幣四千五
    百元並記汽車違規紀錄一次，依法並無不合，異議人聲明異議意旨指責原處分不
    當，為無理由，應予駁回。
據上論斷，應依道路交通管理處罰條例第八十七條第二項，道路交通案件處理辦法第
十九條，裁定如主文。
中      華      民      國      九十二      年      八      月  十一    日
                                    臺灣板橋地方法院交通法庭
                                          法  官  樊  季  康
右正本證明與原本無異。
如不服本裁定，應於裁定送達後五日內向本院提出抗告狀。
                                          書記官  馬  秀  芳
中      華      民      國      九十二      年      八     月   十一    日


司法院資訊處製作；財團法人民間司法改革基金會備份。
